【裁判字號】    95,易,191
【裁判日期】    950630
【裁判案由】    竊盜
【裁判全文】
臺灣宜蘭地方法院刑事判決               95年度易字第191號
公  訴  人  臺灣宜蘭地方法院檢察署檢察官
被      告  乙○○
                    （現在臺灣宜蘭監獄執行中）
上列被告因竊盜案件，經檢察官提起公訴（95年度偵字第1849、
2245號），嗣於本院準備程序進行中，被告先就被訴事實為有罪
之陳述，經裁定進行簡式審判程序，本院判決如下：
    主  文
乙○○共同連續攜帶兇器竊盜，處有期徒刑壹年。
    事  實
一、乙○○與黃志豪（由檢察官另行偵辦）共同基於意圖為自己
    不法所有之犯意聯絡，共同連續為下列竊盜犯行：
（一）於民國95年1月24日17時許，在宜蘭縣礁溪鄉○○路1巷1
      號前春風泡湯停車場內，由乙○○把風，黃志豪持客觀上
      具有危險性，足供作為傷害人身體、生命兇器使用之鐵製
      螺絲起子1支（長約10公分），敲破丙○○所有、停在該
      處之車號Q2—5201號自用小客車車窗玻璃後（毀損部分未
      據告訴），打開車門入內竊取丙○○之妻陳美雪所有之身
      分證1張、健保卡1張、金融卡1張、信用卡2張、悠遊卡1
      張、圖書館借書卡1張、手機易付卡1張、鑰匙及現金新臺
      幣（下同）1500元，得手後，黃志豪、乙○○各分得現金
      750元，其餘物品則丟棄。
（二）於95年3月7日7時許，在宜蘭縣礁溪鄉○○路○段25巷13
      號前，由乙○○把風，黃志豪持前揭客觀上具有危險性，
      足供作為傷害人身體、生命兇器使用之鐵製螺絲起子1支
      ，敲破停在該處之車號0471－HA號自用小貨車車窗玻璃後
      （毀損部分未據告訴），打開車門入內竊取己○○所有之
      無線電車裝台1台，得手後，變賣得款4000元，黃志豪、
      乙○○各分得2000元。
（三）於95年3月10日3時許，在宜蘭縣五結鄉○○路112號前，
      由乙○○把風，黃志豪持前揭客觀上具有危險性，足供作
      為傷害人身體、生命兇器使用之鐵製螺絲起子1支，敲破
      停在該處之車號YY—8590號自用小客貨車車窗玻璃後（毀
      損部分未據告訴），打開車門入內竊取甲○○所有之無線
      電車裝台1台，得手後，變賣予台北縣新莊市通無線電
      行之林金山（林金山所涉贓物罪嫌，由檢察官另案偵辦）
      ，所得款項由乙○○、黃志豪花用殆盡。
（四）於95年3月16日2時許，在宜蘭縣礁溪鄉○○路72—1號前
      ，由乙○○把風，黃志豪持前揭客觀上具有危險性，足供
      作為傷害人身體、生命兇器使用之鐵製螺絲起子1支，敲
      破停在該處之車號0679－KN號自用小貨車車窗玻璃後（毀
      損部分未據告訴），打開車門入內竊取丁○○（起訴書誤
      繕為己○○，業經蒞庭公訴檢察官更正如上）所有之無線
      電車裝台1台，得手後，變賣得款4000元，黃志豪、乙○○各分得2000元。
（五）於95年3月30日某時，在宜蘭縣礁溪鄉○○○路46—2號前，
      由乙○○把風，黃志豪持前揭客觀上具有危險性，足供作
      為傷害人身體、生命兇器使用之鐵製螺絲起子1支，敲破
      停在該處之車號306－AJ號營業大貨車車窗玻璃後（毀損
      部分未據告訴），打開車門入內竊取戊○○（起訴書誤繕
      為己○○，業經蒞庭公訴檢察官更正如上）所有之無線電
      車裝台1台、現金500元，得手後，現金由乙○○、黃志豪
      花用殆盡，無線電車裝台1台變賣得款4000元，黃志豪、
      乙○○各分得2000元。
二、案經宜蘭縣警察局礁溪分局、羅東分局報請臺灣宜蘭地方法
    院檢察署檢察官偵查起訴，嗣於本院準備程序進行中，被告
    先就被訴事實為有罪之陳述，經裁定進行簡式審判程序。
    理  由
一、上揭犯罪事實，迭據被告乙○○於警詢、檢察官偵訊及本院
    審理時坦承不諱，核與證人即共犯黃志豪於警詢時證述之共
    同攜帶螺絲起子行竊之情節；證人即被害人丙○○、己○○
    、甲○○、丁○○、戊○○證述之車窗玻璃遭敲破，車內財
    物失竊之情節；證人林金山證述之收購無線電車裝台之情節
    ，均大致相符，並有贓物認領保管單1件及被告乙○○、共
    犯黃志豪指認犯罪現場之相片多張在卷可稽。依此，足徵被
    告乙○○上開自白確與事實相符，本件事證已臻明確，被告
    乙○○之犯行堪予認定，應依法論科。
二、按刑法第321條第1項第3款之攜帶兇器竊盜罪，係以行為人
    攜帶兇器竊盜為其加重條件，此所謂兇器，其種類並無限制
    ，凡客觀上足對人之生命、身體、安全構成威脅，具有危險
    性之兇器均屬之，且祇須行竊時攜帶此種具有危險性之兇器
    為已足，不論行為人是否於攜帶之初即有行兇之意圖、是否
    攜帶之目的在於便利行竊、是否於行竊之過程中已經使用該
    兇器，此觀最高法院70年台上字第1613號、79年台上字第52
    53號判例意旨及同院91年台上字第4078號判決意旨即明。查
    本件被告乙○○用以行竊所用之螺絲起子1支雖未扣案，然
    該螺絲起子為鐵製品、長度約10公分之事實，業據被告乙○○供明在卷，足見該螺絲起子之質地堅硬，如持之用以施暴
    、脅迫、抵抗而毆擊人體，依一般社會觀念，將足以傷害人
    之身體、生命，自屬具有危險性之兇器，故核被告乙○○利
    用上開螺絲起子敲破車窗玻璃，竊取車內財物之所為，係犯
    刑法第321條第1項第3款之攜帶兇器竊盜罪。被告乙○○先
    後5次竊盜行為，均時間緊接，方法相同，觸犯構成要件相
    同之罪名，顯係基於概括犯意反覆為之，應依連續犯之規定
    論以一罪，並依法加重其刑。另被告乙○○與黃志豪間，就
    上開竊盜犯行，有犯意聯絡及行為分擔，為共同正犯。爰審
    酌被告乙○○之素行、智識程度；犯罪之動機、目的、手段
    、所得財物價值；連續攜帶兇器毀損他人車窗玻璃行竊車內
    財物，惡性非輕；犯後已坦承犯行，態度尚佳，及被害人所
    受損害等一切情狀，量處如主文所示之刑。至於被告乙○○
    用以行竊之前揭螺絲起子1支並未扣案，且該螺絲起子業已
    滅失之事實，亦據被告乙○○供述明確，爰不另為沒收之宣
    告，附此敘明。
據上論斷，應依刑事訴訟法第273條之1第1項、第299條第1項前
段，刑法第28條、第56條、第321條第1項第3款，判決如主文。
本案經檢察官陳嘉瑜到庭執行職務。
中    華    民    國    95    年    6    月    30    日
                  刑事第四庭法  官  劉家祥
以上正本證明與原本無異。
如不服本判決應於收受本判決後10日內向本院提出上訴書狀，其
未敘述上訴理由者，並得於提起上訴後10日內向本院補提理由書
狀(均須按他造當事人之人數附繕本)「切勿逕送上級法院」。
                            書記官  邱淑秋
中    華    民    國    95    年    7     月    6     日
附錄案論罪科刑法條全文：刑法第321條第1項第3款。
犯竊盜罪而有左列情形之一者，處 6 月以上、 5 年以下有期徒
刑：
三  攜帶兇器而犯之者。


司法院資訊處製作；財團法人民間司法改革基金會備份。
